【裁判字號】    88,上訴,2644
【裁判日期】    890112
【裁判案由】    違反漁業法
【裁判全文】
臺灣高等法院臺中分院刑事判決                  八十八年度上訴字第二六四四號
    上  訴  人
    被      告  乙○○
右上訴人因違反漁業法案件，不服臺灣台中地方法院八十八年度訴字第一九八一號中
華民國八十八年十一月十日第一審判決（起訴案號：臺灣台中地方法院檢察署八十八
年度偵字第一八一二號），提起上訴，本院判決如左：
      主  文
上訴駁回。
      事  實
一、乙○○為獲得水產魚類，未經主管機關核准許可，竟基於概括之犯意，於民國（
    下同）八十八年七月二十五日、七月三十日、七月三十一日，駕駛滿鴻發號漁船
    ，其攜帶其所有之電纜線一條、變壓器一個、漁網一件等電魚工具，連續在台中
    縣大肚溪外海二．五浬附近海域處，以電纜線接電方式使用電氣非法採捕水產魚
    蝦三次，並僱用不知情之菲律賓國人ＡＭＰＯＬＥＯＮＡＲＤＯＭＡＲＩＬＬＡ
    擔任漁工負責分類之工作（另由臺灣臺中地方法院檢察署檢察官為不起訴處分在
    案）。嗣於八十八年七月三十一日九時左右，在前揭地點為警當場查獲，並扣得
    乙○○所有持以採捕魚類所用之工具電纜線一條、漁網一件、變壓器一個及採捕
    之漁獲物即紅蝦二．五公斤（經警拍賣，共得價金新台幣一百七十一元）。
二案經內政部警政署水上警察局第三（台中）警察隊報由臺灣臺中地方法院檢察署
    檢察官偵查聲請簡易判決處刑，由台灣台中地方法院改依通常程序審理。
      理  由
一、右揭事實業據上訴人即被告乙○○（以下簡稱被告）於原審時坦承不諱（見原審
    卷第八頁正面），並有漁船船員手冊影本一件、機漁船（含船員）進出港檢查表
    影本一件、照片二十九張在卷及電纜線一條、漁網一件、變壓器一個扣案可資佐
    證，而被告使用電氣所捕得之紅蝦二．五公斤，經警拍賣而得價金新台幣一百七
    十一元等情，亦有拍賣清單一件附卷可參。足見被告之前開自白，顯與事實相符
    。本件事證明確，被告之犯行應堪認定。被告嗣於本院審理中辯稱：僅於八十八
    年七月二十五日及七月三十一日有以電氣捕魚，八十八年七月三十日並未使用電
    氣捕魚云云，要屬事後卸責之詞不足採信。
二核被告所為，係違反漁業法第四十八條第一項第三款之禁止使用電氣採捕水產動
    植物之規定，應依同法第六十條第一項之規定處罰。被告先後三次所為，時間緊
    接，所犯罪名相同，顯係基於概括之犯意為之，為連續犯，應依刑法第五十六條
    之規定以一罪論，並加重其刑。原審以被告罪證明確，予以論罪科刑，並適用漁
    業法第四十八條第一項第三款、第六十條第一項，刑法第十一條前段、第五十六
    條之規定，且爰審酌被告之前科素行資料、犯罪之動機、目的、手段、生活情況
    、所生危害程度及犯罪後坦承犯行態度良好等一切情狀，量處拘役四十日，至於
    扣案之工具電纜線一條、漁網一件、變壓器一個，係被告持供本案犯罪所用之漁
    具，上開漁具及被告所採捕之漁獲物紅蝦二．五公斤（已變價之現款為新台幣一
    百七十一元），均依漁業法第六十八條之規定，宣告沒收。認事用法並無不當，
    量刑亦屬妥適，應予維持，被告上訴意旨否認曾於八十八年七月三十日使用電汽
    捕魚及原審量刑過重，指摘原判決不當，為無理由，應予駁回。又被告於八十四
    年間曾因懲治走私條例罪，經法院判處有期徒刑六月，緩刑三年，八十五年一月
    十五日確定，八十八年一月十五日緩刑期滿，被告於緩刑期滿後為滿一年又觸犯
    本案，顯不知悔過向上，本案若再度宣告緩刑，實無法收刑罰教育之目的，爰不
    另行諭知緩刑，併此敘明。
據上論結，應依刑事訴訟法第三百六十八條，刑法第七十四條第一款判決如主文。
本案經檢察官甲○○到庭執行職務。
中      華      民      國    八十九      年      一      月    十二    日
                                  臺灣高等法院臺中分院刑事第十庭
                                        審判長法  官  蔡  名  曜
                                              法  官  蕭  廣  政
                                              法  官  林  秋  華
右正本證明與原本無異。
如不服本判決應於收受送達後十日內向本院提出上訴書狀，其未述上訴之理由者並
得於提起上訴後十日內向本院補提理由書（均須按他造當事人之人數附繕本）。
                                              書記官  陳  信  和
中      華      民      國    八十九      年      一      月    十四    日
                                                                        Ａ


司法院資訊處製作；財團法人民間司法改革基金會備份。
